臺灣高等法院刑事判決　　　　　　94年度重上更(五)字第46號
上　訴　人
即　被　告　乙○○
指定辯護人　本院公設辯護人 丙○○
上列上訴人因殺人案件，不服臺灣板橋地方法院八十六年度重訴
字第三七號，中華民國八十七年六月二十五日第一審判決（起訴
案號：臺灣板橋地方法院檢察署八十六年度偵字第六六五八、一
六一六０號），提起上訴，判決後，經最高法院第五次發回更審
，本院判決如下：
    主  文
原判決關於乙○○部分撤銷。
乙○○共同連續殺人，累犯，處有期徒刑拾貳年。
    事  實
一、乙○○曾於民國八十二年間因違反槍砲彈藥刀械管制條例案
    件，經本院判處有期徒刑十月確定，於八十三年三月十六日
    執行完畢，仍不知悔改，緣沈武雄在台北縣三重市○○路○
    段五十一號一樓主持賭場，於八十六年二月六月凌晨一時許
    ，沈武雄在上開賭場內與賭客胡中和、丁○○等人因抽頭方
    式發生爭執，且遭丁○○毆打致雙方不歡而散，沈武雄因而
    懷恨在心，竟意圖報復丁○○等人而萌生殺人之概括犯意，
    與乙○○及不詳年籍姓名之成年男子共十餘人共同謀議後，
    推由乙○○及不詳年籍姓名之成年男子共十餘人，於八十六
    年二月八日晚上九時許，分持鋁棒、鐵條、不詳刀械等兇器
    ，並分乘二輛計程車，至三重市○○路○段五十七號一樓胡
    中和所開設之便利商店前守候，見丁○○走出便利商店門外
    ，即一路朝丁○○之頭、背、腳部追殺圍砍毆擊，丁○○逃
    至力行路二段六十五號前不支倒地，在店內之胡中和、戊○○聽聞有異聲走出便利商店至力行路六十三巷口查看，乙○○等十餘人即承前開殺人之概括犯意，又朝胡中和、戊○○
    二人砍殺毆擊，胡中和、戊○○見狀分頭逃避，戊○○立即
    往力行路六十五號方向順利逃離現場，胡中和則朝力行路五
    十七號方向逃跑，惟仍遭乙○○等十餘人一路往頭、手部猛
    力追砍多刀，至三重市○○街二二０號前終因不支而倒地，
    乙○○等十餘人始一哄而散。丁○○遭砍殺倒地後因頭部受
    傷併臉裂傷、背部、兩大腿多處裂傷，經就醫急救後倖免於
    難；戊○○因及時閃避僅受右臂橈骨骨折及多條肌腱斷裂之
    傷害；胡中和則經送往台北市馬偕紀念醫院急救，因頭部外
    傷併顱骨骨折併硬腦膜下出血及顱內出血併左尺骨折，於翌
    日轉送淡水馬偕紀念醫院治療，延至同年二月十六日凌晨三
    時二十分仍因多發性鈍器傷致腦死併發菌血症導致死亡。
二、案經台北縣警察局三重分局報請台灣板橋地方法院檢察署檢
    察官偵查起訴。
    理  由
一、訊據被告乙○○矢口否認有何殺人犯行，辯稱：八十六年二
    月八日下午二時許，伊與友人林調和一起外出訪友，約下午
    五、六時許二人一起返回台北縣三重市○○○路一０一巷三
    號處，嗣吃完飯後林調和即行離去，伊則在該處自晚上八、
    九時起與林鈴森、朱建次、蔡春長等人打麻將，整晚均未離
    開，伊並不認識胡中和、丁○○、戊○○等人，不可能去殺
    他們云云。
二、最高法院發回意旨: 一、測謊鑑定，係依一般人在說謊時，
    會產生遲疑、緊張、恐懼、不安等心理波動現象，乃利用測
    謊儀器將受測者之上開情緒波動反應情形加以紀錄，用以判
    別受測者供述之真實性，倘受測者愈想壓抑其謊言所產生之
    情緒，則在測謊儀器上愈會產生明顯之情緒波動反應，反之
    ，則無此不實之波動反應。從而測謊鑑定結果，如就否認犯
    罪有不實之情緒波動反應時，雖僅得供審判上之參酌，而不
    得採為有罪判決之唯一憑據，然若證人指證被告犯罪之證述
    ，經測謊並無任何不實之情緒波動反應，或證人有利於被告
    之供述，經測謊呈不實之情緒波動反應時，則非不可以該測
    謊鑑定之結果與各該證人之證言及其他調查證據之結果，相
    互印證，而就各該證人之證言分別為可否採納之認定。本件
    依被害人丁○○之供述，其等係於八十六年二月六日凌晨一
    時許，與沈武雄因賭博抽頭方式發生爭執，沈武雄遭丁○○
    毆打後，即於同年月八日晚上發生本案，另據證人顏墩宏於
    警訊供稱：沈武雄對於該打架之事，要伊別管，其要私下處
    理等語，被告則自陳曾於八十四、八十五年間因省長選舉事
    ，參與幫忙而在陳定南後援會見過沈武雄；且沈武雄於八十
    八年九月十日、八十九年二月二十四日二度經法務部調查局
    測謊鑑定之結果，其就不認識被告、不知是否該砍殺胡中和
    之人，及未曾叫被告教訓被害人等各節，均呈情緒波動之反
    應，應係說謊，有該局（）陸（三）字第八八○六六九二
    號及（）陸（三）字第八九○○三○七五號鑑定通知書可
    稽（見原審更 (二)卷第七十、七二頁，更 (三)卷第九十五
    九十八、九十九頁），而被告於偵審中，先後經委請法務部
    調查局及內政部警政署刑事警察局對其進行測謊鑑定，法務
    部調查局鑑定結果認：「乙○○稱：『沈武雄未使其教訓
    胡中和等人』，『其未與楊漢恭殺胡某等人』，『案發
    當時與朱建次等人打牌』，經測試呈情緒波動反應，應係說
    謊」，另內政部警政署刑事警察局亦認：「乙○○對於下列
    問題呈不實反應：『去年大年初二，你有沒有參與殺害胡
    中和等三人？』『答：沒有』，『去年大年初二晚上，你
    有沒有在本案現場？』『答：沒有』」，有法務部調查局八
    十六年七月八日（八六）陸（三）字第八六○四八二六五號
    鑑定通知書及內政部警政署刑事警察局八十七年五月二十一
    日刑鑑字第三五二二八號鑑驗通知書在卷。上述就關於被告
    是否參與本案殺人犯行之同一或類似測題，經對不同之涉案
    對象及於不同時間、由不同施測機關實施測謊鑑定之結果均
    屬一致，此與同案被告楊漢恭分別經法務部調查局及內政部
    警政署刑事警察局，就其有無參與本案犯行，二次測謊鑑定
    結果迥異之情形，尚屬有別，並與被告與沈武雄間並非素昧
    平生參互以觀，前開鑑定結果對於被害人丁○○、戊○○指
    認被告涉案之佐證，何以仍不具參考之可靠性，即非無研酌
    之餘地。原審就此並未深入勾稽審明，徒憑楊漢恭二次測謊
    鑑定異其結果，而執以認定上開測謊鑑定均不足採取，自難
    認其取捨證據已臻允洽。二、被害人戊○○於警局初訊時供
    稱「對方何人，我完全不知道」，丁○○亦稱「行兇者為何
    人，完全不知道」各等語，嗣則能指認被告涉案，固有前後
    不一之情形；然丁○○於原審更四審審判期日，檢察官為使
    其自由陳述，請求將其與被告隔離訊問，經原審審判長訊以
   「你於第一次的警訊筆錄說：『行兇者為何人，完全不知道
   』，但後來卻指認是被告行兇，是何原因？」已據其供明：
   「行兇者完全不知道的意思是行兇的人我不認識他，但是我
    對行兇的人有印象。」嗣經以證人訊問並命具結，仍稱：剛
    才於庭上所言實在，其對被告之指認應該不會有錯誤，及「
    我對這個人印象很深刻，但是如果不是他，我也不想害別人
    」等語（見原審更 (四)卷第九十至九十二頁），另被害人
    戊○○則未於審判期日到庭，而未獲依同一訊問程序處理，
    以釐清其於警訊所稱不知對方何人之真正意涵。是以丁○○
    、戊○○之指認被告涉案，能否謂其前後不一致而不足採信
   ，亦值詳求。原審未遑審酌及此，遽認上開被害人並未明確
    指認被告，其採證認事併嫌疏略。以上或為上訴意旨所指摘
    ，或為本院得依職權調查之事項，應認原判決仍有撤銷發回
    更審之原因。
三、本院查：
  (一)本件被害人胡中和、丁○○、戊○○係於八十六年二月八日
    晚上九時許，在台北縣三重市○○路○段五十七號一樓便利
    商店前，遭十餘名男子分持鋁棒、鐵條、刀械等兇器砍殺，
    被害人丁○○遭砍殺倒地後因頭部受傷併臉裂傷、背部、兩
    大腿多處裂傷而自行就醫急救，被害人戊○○亦受右臂橈骨
    骨折及多條肌腱斷裂之傷害，被害人胡中和則遭追砍至三重
    市○○街二二０號前不支倒地，經送往台北馬偕紀念醫院急
    救，因頭部外傷併顱骨骨折併硬腦膜下出血及顱內出血併左
    尺骨折，於翌日轉送淡水馬偕紀念醫院治療等事實，業據被
    害人丁○○、戊○○及胡中和之妻甲○○於警訊、偵審時指
    述甚明，且經證人林國隆於警訊時證稱：「當時我至三重市
    ○○路○段五十七號時，看見五、六名男子持鐵棒追打胡中
    和，於是我便前往查看，看見胡中和受傷倒在三重市○○街
    二二０號前，於是就將胡中和送至醫院」、「他們共有十人
    開乘計程車兩部」等語（八十六年度相字第二六九號相驗卷
    宗第七頁）。於本院前審調查時證稱：「胡中和當時被砍逃
    跑，被別人追殺來不及跑，被別人砍殺去騎樓底下‧‧‧」
    等語（本院上訴四九二七號卷第一四五頁）。並有診斷證明
    書三件附卷可稽。
  (二)被害人胡中和嗣延至同年二月十六日凌晨三時二十分仍因多
    發性鈍器傷致腦死併發菌血症致死，亦經台灣板橋地方法院
    檢察署檢察官督同法醫師相驗並經解剖鑑定明確，有勘驗筆
    錄、解剖筆錄、相驗屍體證明書及台灣高等法院檢察署法醫
    中心出具之鑑定書各一件在卷足憑。
  (三)被告乙○○確為在場行兇之十餘名男子其中之一人，業經被
    害人丁○○、戊○○於警訊、偵查、原審及本院前審調查時
    指證明確。觀諸被害人丁○○、戊○○二人於警訊時就被告
    之口卡片，均一致指認被告乙○○確有參與殺人犯行無訛；
    於偵查時被害人丁○○仍確認被告係殺人共犯。被害人丁○○並於原審指證謂其甫走出三重市○○路○段五十七號一樓
    便利商店門外時即見多人手持兇器前來，因當時該處有燈光
    ，故對於被告乙○○乃其中之一人印象深刻（見原審八十六
    年十二月三十日訊問筆錄），足認被害人丁○○於案發當時
    業已清楚目睹行兇者之面貌，故其指認被告乙○○係參與行
    兇者之一，應可採信。雖被害人丁○○、戊○○於原審指證
    就被告乙○○當時究係持鋁棒毆擊或持類似關刀之刀械砍殺
    ，二人指證稍不一致，惟此係因當時夜晚被追砍顧及逃命，
    而且對方人數眾多、場面混亂，加以時隔二年餘無法清晰記
    憶所致，惟其二人對於被告乙○○確係行兇者之一，始終指
    證不移，自不得因其二人嗣後就被告乙○○所持兇器指述不
    一，即謂其二人指證均不可採信。被害人丁○○於案發當時
    業已清楚目睹行兇者之面貌。則被害人丁○○於八十六年三
    月二日警訊及八十六年四月十日、同年五月十五日偵查時之
    陳述，因距離案發時間僅三個多月，記憶清晰，其明確指認
    乙○○為在場十餘名男子其中之一人，應符實情，堪值採信
    ，自不得以被害人丁○○嗣因距離案發日久之故，稱「我印
    象很深刻，時間久了我沒有辦法確定」等語，即遽而推翻被
    害人丁○○前揭指證。參諸被害人丁○○於本院前審調查時
    仍堅稱：「（你會不會認錯人？）不會，當時圍住我的人，
    我對乙○○印象很深。（為何你在警訊跟偵查時，有時候說
    可以確定，有時候說無法確定？）事實上我的印象很深，確
    定乙○○有在場。（你為何對乙○○印象很深？）因為我明
    明就不認識他，可是看到口卡的時候，就對乙○○的印象很
    深」等語（本院前審九十二年四月十一日訊問筆錄），顯見
    被告確係在場行兇之人。又被告乙○○既係夥同其餘之人參
    與行兇，自應就全部行兇者分工毆擊砍殺被害人之全部結果
    負共犯責任，與其自身究係持何兇器行兇，並不影響其犯行
    之認定。
  (四)被告乙○○否認其案發當時在兇案現場，謂其當日係於下午
    二時許與友人林調和一起外出訪友，約下午五、六時許二人
    一起返回三重市○○○路一０一巷三號處，嗣吃完飯後林調
    和即行離去，其則在該處自晚上八、九時起與林鈴森、朱建
    次、蔡春長等人打麻將，整晚均未離開一節。惟質之證人林
    鈴森於偵查時證稱：我於二月七日上午開始與蔡春長、劉文
    清、林調和打麻將，一直到二月八日下午四時因我累了，眼
    睛不舒服，於是先離開，由乙○○接替我打 (見八十六年度
    偵字第六六五八號卷第四十六頁）；於原審調查時則稱：我
    是二月七日上午到那裡打麻將，玩到二月八日下午四點多就
    回去，林調和接我的位置打麻將，他是一個人來的，他來時
    我說眼睛不舒服玩太久要先回去，我當天要走時有看到乙○○，我回去之後乙○○仍在那裡，他有沒有打麻將我就不知
    道 (見原審八十六年十月十五日訊問筆錄）；又證人朱建次
    則於偵查中證稱：我於二月八日在那裡睡覺至下午醒來，乙○○已在該處，下午六時許我就離開，隔天才回來 (見八十
    六年度偵字第六六五八號卷第四十七頁）等語。被告乙○○
    辯稱其當日晚上是在三重市○○○路一０一巷三號處，自晚
    上八、九時起與林鈴森、朱建次、蔡春長等人打麻將一節，
    顯與證人林鈴森、朱建次證述之情節迥異，殊不可採。由此
    可見被告乙○○謂其案發當時並不在兇案現場，而是在三重
    市○○○路一０一巷三號處打麻將云云，乃屬杜撰虛構之詞
    ；益徵被害人丁○○、戊○○前揭指證被告乙○○當時有在
    現場持兇器參與圍砍被害人等語，並非無稽，足可憑信。
  (五)證人林調和雖於原審調查時證稱：我於二月八日晚上九、十
    點左右有過去三重市○○○路一０一巷三號處，約坐了半小
    時到一小時，當時有見到乙○○、林鈴森、朱建次、劉文清
    ，還有一些全民計程車的司機在那裡打麻將、聊天等語 (見
    原審八十六年十一月二十七日、同年十二月十七日訊問筆錄
    ）。然查，觀之證人林調和所述之內容已與證人林鈴森、朱
    建次之證詞相齟齬 (證人林鈴森、朱建次稱已分別於當日下
    午四時、六時許離開該處）；況且，證人林調和稱其不記得
    當日下午曾與被告乙○○一起外出訪友，其外出大部分都是
    一個人，且二月八日晚上並未在三重市○○○路一０一巷三
    號處吃晚飯等情，亦與被告乙○○陳述之情節大相逕庭，則
    證人林調和上開證言核與事實不符，無非故為配合被告之詞
    ，自不得採為有利於被告之認定。
  (六)本件於偵查中及原審先後委請法務部調查局及內政部警政署
    刑事警察局對被告乙○○進行測謊鑑定，法務部調查局鑑定
    結果認：「乙○○稱：『沈武雄未使其教訓胡中和等人』
    ，『其未與楊漢恭殺胡某等人』，『案發當時與朱建次
    等人打牌』，經測試呈情緒波動反應，應係說謊」。內政部
    警政署刑事警察局亦認：「乙○○對於下列問題呈不實
    反應：『去年大年初二，你有沒有參與殺害胡中和等三人
    ？』『答：沒有』，『去年大年初二晚上，你有沒有在本
    案現場？』『答：沒有』」，有法務部調查局八十六年七月
    八日 (八六）陸（三）字第八六０四八二六五號鑑定通知書
    及內政部警政署刑事警察局八十七年五月二十一日刑鑑字第
    三五二二八號鑑驗通知書各一件附卷可稽，亦足以佐證被告
    乙○○確有在場參與殺害被害人胡中和等人。
  (七)本件係肇因於沈武雄在賭場內與胡中和、丁○○等人因抽頭
    方式發生爭執，且遭丁○○毆打而懷恨在心，證人即沈武雄
    之妹夫亦係該賭場房屋承租人顏墩宏於警訊時亦證稱：「沈
    武雄打電話給我稱沒有我的事情，要我別管，其要私下處理
    (打架之事），沒有說明要如何處理」等語（見八十六年度
    偵字第九三一０號第五頁警訊筆錄），而丁○○等三人隨即
    於二日後遭乙○○等人圍殺，顯見係沈武雄意圖報復丁○○
    等人而萌生殺人犯意，與乙○○等人共同謀議後，推由乙○○等人下手實施殺人行為。沈武雄到庭作證雖否認有與被告
    謀議殺害丁○○等人情事，然查沈武雄於被丁○○等人毆打
    後，確已萌報復之意，有如上述，且被告乙○○既與被害人
    互不相識，若別無其他因素介入，理應無殺害被害人之必要
    ；但被告竟在沈武雄遭毆打之後二日即率眾殺害被害人，參
    以沈武雄曾表示要處理被毆打之事以觀，則被告乙○○率眾
    殺害被害人，應係受沈武雄所指使無訛。再參以沈武雄與被
    害人既屬舊識，如其自行率眾毆打被害人，即已暴露其身份
    ，是以唆使乙○○等人前往殺害被害人，並不違反常理。從
    而證人沈武雄到庭否認其事，顯係其自身畏罪卸責而相互袒
    護之詞，不足為有利於被告乙○○之認定。
  (八)本件被害人胡中和、丁○○、戊○○係遭被告乙○○等十餘
    名男子分持鋁棒、鐵條、刀械等兇器追砍，被害人丁○○遭
    追殺圍砍致頭部受傷併臉裂傷、背部、兩大腿多處裂傷，被
    害人戊○○雖及時逃離現場仍受右臂橈骨骨折及多條肌腱斷
    裂之傷害，被害人胡中和則遭追砍倒地後送醫急救，因頭部
    外傷併顱骨骨折併硬腦膜下出血及顱內出血併左尺骨折，延
    至同年二月十六日凌晨三時二十分仍因多發性鈍器傷致腦死
    併發菌血症而死亡各節，業如前述，足見被告乙○○等十餘
    人當時係分持鋁棒、鐵條、刀械等利器朝被害人胡中和等人
    之頭部等處猛力砍擊。按人之頭部為身體極為脆弱之要害部
    位，以利器砍擊頭部極易導致喪命，被告乙○○等十餘人恃
    其人數眾多，分持鋁棒、鐵條、刀械等利器對毫無反抗能力
    之被害人胡中和等三人予以圍砍，且係朝頭部等要害處猛力
    砍擊，顯見被告乙○○等十餘人確有殺害被害人胡中和等人
    之犯意甚明。
  (九)丁○○於86年5月15日檢察官偵訊中陳稱：85年2月8日砍傷
    我的人是在庭的楊漢恭及乙○○，我不提出告訴，本件糾紛
    是沈武雄、顏墩宏所造成（見86年度偵字第9310號偵查卷第
    20 頁）丁○○於偵查中當庭指認乙○○係砍殺渠之人，且
    表示糾紛係沈武雄、顏墩宏所引起，而不願對乙○○提出告
    訴，此部分之供述，既是當庭指認，且其表示不願提告訴，
    應係因其被砍殺係緣起於沈武雄、顏墩宏，故其此部分之陳
    述，應堪認係出於自由意志下之陳述，而堪認為真實。由此
    可認定被告乙○○應係確有砍殺丁○○。
  (十)胡中和之妻甲○○於胡中和被砍殺住進淡水馬偕分院加護病
    房，警員為其製作筆錄時，即陳稱：事發前3天（即86年2月
    6日01時許）曾在三重市○○路○段51號1樓內與人打架，懷
    疑即是被當時打架之人所傷，懷疑沈武雄因賭博糾紛砍殺伊
    先生（見86年度相字第269號第3頁），丁○○、戊○○於警
    訊時亦已懷疑係因賭博糾紛，沈武雄找人砍殺彼等等人，又
    86年2月6日至2月8日間，亦無積極證據證明有其他因素介入
    胡中和等人被砍殺情事，故本件基於合理之推斷，應可認定
    乙○○之砍殺胡中和等人係由其與沈武雄共同謀議。
  (十一)共謀共同正犯沈武雄亦因其與乙○○等人，共謀共同殺害胡
    中和等人而經本院判決沈武雄共同殺人處有期徒刑十二年，
    此有本院89年度上訴字第2151號判決可按。
  (十二)綜上所述，被告乙○○確係在場參與殺害被害人胡中和等人
    ，其前揭所述無非諉責之詞，不足採信，罪證明確，其犯行
    至堪認定。
四、查沈武雄為圖報復被害人毆打伊之前恥，與被告乙○○等十
    數人共謀殺害被害人，並推由乙○○及十餘名不詳姓名之人
    分持兇器殺害被害人，沈武雄其本身雖未參與，但就乙○○
    等人如何殺害被害人等情，既已事前有所謀議，並推由乙○○等人前往殺害被害人，依司法院大法官會議釋字第一○九
    號解釋「以自己共同犯罪之意思，事先同謀，而由其中一部
    分之人實施犯罪之行為者，均為共同正犯」之意旨，仍應認
    沈武雄為殺害被害人之共同正犯。核被告乙○○所為，係犯
    刑法第二百七十一條第一項之殺人罪、第二百七十一條第二
    項、第一項之殺人未遂罪。被告乙○○與另十餘名不詳年籍
    、姓名之成年男子，與沈武雄共同謀議後，推由乙○○等人
    下手實施殺人犯行，渠等與沈武雄彼此間有犯意聯絡及行為
    分擔，均為共同正犯。被告乙○○與其同夥十餘人基於殺人
    犯意，先在胡中和所開設之便利商店外追逐砍殺丁○○，嗣
    在店內之胡中和、戊○○二人聞聲外出查看時，又遭被告及
    其同夥砍殺，被告與其同夥同時同地砍殺胡中和、戊○○二
    人，係以一行為同時觸犯二殺人罪名之想像競合犯，應從一
    重之殺人既遂罪（殺死胡中和部分）論處。惟其先砍殺丁○○，與嗣後砍殺聞聲外出查看之胡中和、戊○○二人，時間
    上仍有先後之分，而為分別之二殺人行為，為連續犯，依法
    應從較重之殺人既遂罪以一罪論。查被告乙○○曾於八十二
    年間因違反槍砲彈藥刀械管制條例案件，經本院判決有期徒
    刑十月確定，於八十三年三月十六日執行完畢，此有台灣高
    等法院檢察署刑案紀錄簡覆表一件在卷可按，其於未滿五年
    內再犯本件有期徒刑以上之殺人罪，為累犯，應依法加重其
    刑，惟該罪法定本刑死刑及無期徒刑部分依法不得再加重，
    僅就有期徒刑部分加重其刑。原審據以論科，固非無見，惟
    原判決漏未論及沈武雄係屬同謀共同正犯，尚有未洽。被告
    乙○○上訴指摘原判決不當固無理由，惟原判決既有可議，
    應由本院將原判決撤銷改判。爰審酌被告乙○○與被害人胡
    中和、丁○○、戊○○素無仇怨，僅因沈武雄與丁○○等賭
    博糾紛即夥眾以兇殘手段砍殺被害人，罔顧法紀，嚴重危害
    社會秩序，犯罪後復飾詞圖卸並無悔意等一切情狀，量處有
    期徒刑十二年，以示懲儆；至被告乙○○與另十餘名不詳年
    籍、姓名成年男子共犯本件殺人罪所用之兇器鋁棒、鐵條、
    刀械等物，並未扣案，因無證據證明確屬被告乙○○等人所
    有之物，且不能證明該等兇器現尚存在而未滅失，爰不併為
    沒收之諭知，併此敘明。
被告乙○○經合法傳喚，無正當理由未到庭，爰不待其陳述，逕
行判決。
據上論斷，應依刑事訴訟法第三百六十九條第一項前段、第三百
六十四條、第二百九十九條第一項前段、第三百七十一條，刑法
第二十八條、第五十六條、第二百七十一條第一項、第四十七條
，判決如主文。
本案經檢察官呂光華到庭執行職務。
中　　華　　民　　國　　94　　年　　6 　　月　　17　　日
                  刑事第二十庭審判長法  官  陳貽男
                                    法  官  李世貴
                                    法  官  許仕楓
以上正本證明與原本無異。
如不服本判決，應於收受送達後十日內向本院提出上訴書狀，其
未敘述上訴之理由者並得於提起上訴後十日內向本院補提理由書
（均須按他造當事人之人數附繕本）。
                                    書記官  楊麗雪
中　　華　　民　　國　　94　　年　　6 　　月　　17　　日
附錄：本案論罪科刑法條全文
刑法第二百七十一條：
殺人者，處死刑、無期徒刑或十年以上有徒刑。
前項之未遂犯罰之。
預備犯第一項之罪者，處二年以下有期徒刑。
